臺灣高等法院刑事判決
111年度上訴字第1958號
上　訴　人　
即　被　告　施○岡　
　　　　　　　　　　
　　　　　　　　　　
                      
選任辯護人　陳學驊律師
上列上訴人因家暴殺人等案件，不服臺灣士林地方法院110年度
重訴字第8號，中華民國111年4月27日第一審判決（起訴案號：
臺灣士林地方檢察署110年度偵字第14784號），提起上訴，本院
判決如下：
    主  文
上訴駁回。
    事  實
一、施○岡為施○旗之兄，2人間具家庭暴力防治法所定家庭成員
    關係。緣施○旗前有酗酒惡習，多次酒後鬧事經報警處理，
    亦曾因酒醉狀態送醫及經警管束，素由施○岡擔負照顧及善
    後責任，俟其等之父施○輝於民國110年8月4日過世後，施○
    旗因情緒不佳，連續多日飲酒，益發處於酒醉及精神不穩定
    之狀態，施○岡則因長期承受經濟、精神及家人照顧之心理
    壓力，終致心力交瘁，而為以下行為：
　㈠施○岡於110年8月7日晚間7時許，在新北市○○區○○路2段1**巷
    *號2樓之住處客廳所設施○輝靈堂前，因見施○旗酒醉情緒不
    穩，而有大聲咆哮、破壞物品、持木製品自砸頭部等舉動，
    竟聽從前來靈堂協助之堂兄弟少年施○辰（93年7月生，真實
    姓名年籍詳卷，另由原審法院少年法庭審理）之提議，共同
    基於妨害自由之犯意聯絡，以繩索、鐵鍊、腳銬及皮帶等物
    品，將施○旗手腳及身體綑綁固定於木椅上，並以毛巾矇住
    其雙眼、膠帶纏繞封住嘴巴（旋即拆除），迄至同日晚間11
    時許，施○岡、施○辰合力將施○旗移至房間內，因施○旗持續
    吵鬧掙脫，致木椅椅腳損壞、綑綁繩索鬆脫，2人又再重新
    以繩索綑綁施○旗，以上開方式剝奪施○旗之行動自由。
　㈡施○岡、施○辰因見施○旗遭重新綑綁後仍欲掙扎逃脫，且對2
    人恫稱「我會殺了你們」等語，擔心日後遭施○旗報復，施○
    岡並因長期處於需承擔施○旗酒後鬧事收拾善後之心理壓力
    ，2人遂萌生殺意，經施○辰向施○岡表示：「施○旗沒救了，
    要處理掉」，並經施○岡應允稱「好」等語，乃共同基於殺
    人之犯意聯絡，由施○辰以腳踩住施○旗之頸椎後方，先持房
    間內鐵製啞鈴，猛力接續敲擊倒臥在地之施○旗頭部數下，
    並以充電線勒住施○旗頸部，因充電線斷裂，而由施○岡取來
    該房內之延長線，再由施○辰持該延長線猛力絞勒施○旗頸部
    ，至施○旗窒息而呼吸衰竭當場死亡。
　㈢施○岡、施○辰為免上開殺人犯行敗露，另共同基於遺棄屍體
    之犯意聯絡，於翌日即110年8月8日凌晨1時許，將施○旗之
    屍體以床單包裹，並清洗房間現場之血跡、啞鈴等證物，同
    時將做案所用之繩索、鐵鍊、膠帶、皮帶、延長線及施○旗
    衣物等物品放入洗衣籃內，再將施○旗屍體及上開洗衣籃抬
    至1樓處，並放置在水泥推車上，共同騎乘機車將施○旗屍體
    及洗衣籃內等物品，合力棄置在新北市○○區○○路2段1**巷口
    （下稱本案巷口）對面廢棄鐵皮屋內。嗣因施○旗之堂兄施○
    田多日未見施○旗出現，於同年月12日下午4時許，調閱上開
    巷口鐵工廠附近監視器畫面，發覺有異後報警處理，始循線
    查悉上情。
二、案經新北市政府警察局○○分局報告臺灣士林地方檢察署（下
    稱士林地檢署）檢察官偵查起訴。
    理  由
一、證據能力：
　　按被告以外之人，於審判外之陳述，雖不符刑事訴訟法第15
    9條之1至第159條之4之規定，而經當事人於審判程序同意作
    為證據，法院審酌該言詞陳述或書面陳述作成時之情況，認
    為適當者亦得為證據。當事人、代理人或辯護人於法院調查
    證據時，知有第159條第1項不得為證據之情形，而未於言詞
    辯論終結前聲明異議者，視為有前項之同意。刑事訴訟法第
    159條之5定有明文。本案下列所引用被告以外之人於審判外
    之陳述，檢察官、上訴人即被告施○岡及辯護人迄本案言詞
    辯論終結時均未爭執證據能力，本院審酌該證據資料製作時
    之情況，亦無違法不當或證明力明顯過低之瑕疵，以之作為
    證據應屬適當，依上開規定，認該供述證據具證據能力。至
    卷內所存經本判決引用之非供述證據部分，經核與本件待證
    事實均具有關聯性，且無證據證明係違反法定程序所取得，
    依刑事訴訟法第158條之4反面解釋，均有證據能力。
二、認定事實：
　　訊據被告就上開犯罪事實均坦承不諱（見本院卷第92、125
    頁），核與同案被告施○辰之供述、證人施○田、被告及施○
    旗之母蘇○○、兄長施百○、施○辰之祖父施○長之證述情節相
    符，並有新北市政府警察局（下稱新北市警局）○○分局搜索
    扣押筆錄、扣押物品目錄表、證物照片、刑案現場圖、刑案
    現場照片、監視器影像擷圖及原審法院少年法庭110年9月29
    日勘驗筆錄等件在卷可稽，並有繩索1捆、皮帶1條、毛巾3
    條、打火機2個、充電線1條、延長線1條、已損壞之木椅1個
    、啞鈴2個等物扣案可佐。而被害人施○旗經檢察官會同法醫
    相驗結果，其頸部有寬約0.6公分蒼白凹陷索溝痕，該索溝
    痕凹陷且明顯並向兩側頸部延伸，病理組織檢驗發現頸部軟
    組織有出血，研判為生前造成勒痕，研判死因是頸部遭絞勒
    造成窒息導致呼吸衰竭死亡等情，有士林地檢署相驗屍體證
    明書、101年度相字第512號檢驗報告書、相驗照片、法務部
    法醫研究所110醫鑑字第1101102062號解剖報告書暨鑑定報
    告書等件可考，堪認被告上開任意性自白核與事實相符，堪
    可採信。是本案事證明確，被告犯行堪以認定，應依法論科
    。
三、論罪：
　㈠按家庭暴力防治法所稱家庭暴力，係指家庭成員間實施身體
    、精神或經濟上之騷擾、控制、脅迫或其他不法侵害之行為
    ；而家庭暴力罪，則指家庭成員間故意實施家庭暴力行為而
    成立其他法律所規定之犯罪，家庭暴力防治法第2條第1、2
    款分別定有明文。查被告為被害人施○旗之弟，其2人具有家
    庭暴力防治法第3條第4款規定之家庭成員關係，被告本件故
    意對施○旗實施家庭暴力行為而犯剝奪行動自由、殺人、遺
    棄屍體等罪，均屬家庭暴力防治法第2條第2款之家庭暴力罪
    ，惟因家庭暴力防治法之上開條文並無罰則規定，仍僅依刑
    法各該規定予以論罪科刑。
　㈡核被告所為，係犯刑法第302條第1項剝奪行動自由罪、同法
    第271條第1項殺人罪、同法第247條第1項遺棄屍體罪。其與
    施○辰就上開犯行，具犯意聯絡及行為分擔，均應論以共同
    正犯。被告與施○辰共同基於同一殺人之犯意，於密切接近
    之時間、地點，由施○辰持啞鈴敲擊施○旗頭部數次、先後以
    充電線、延長線絞勒施○旗頸部等舉動，侵害同一個生命法
    益，應包括於一殺人行為評價為接續犯，僅論以一殺人既遂
    罪。
　㈢被告所犯上開3罪間，犯意個別，行為互殊，應予分論併罰。
四、刑之加重減輕事由：
　㈠被告為本案犯行時為成年人，而施○辰係93年7月生，於本案
    案發時為未滿18歲之少年，有施○辰之個人戶籍資料附卷可
    佐（參偵卷第104頁），被告與少年施○辰共同實施本案剝奪
    行動自由、殺人及遺棄屍體之犯行，應依兒童及少年福利與
    權益保障法第112條第1項前段規定，除死刑及無期徒刑部分
    不得加重外，就其他之法定刑部分加重其刑。被告固辯稱其
    不知施○辰為未滿18歲之少年云云，惟被告與施○辰為堂兄弟
    關係，並據被告陳稱：2人之共同家族均住在○○路，從小兩
    家都住在附近，平時施○旗發酒瘋時施○辰就會來關心，施○
    輝告別式當日也是施○辰自己主動來幫忙等語（見本院卷第9
    3頁），除可認被告與施○辰平日即有家族往來，並非關係生
    疏之遠親，對施○辰之年齡應有一定認知外，施○辰亦以證人
    身分證稱：本案發生前，伊和被告都會聊天，也會說一些生
    活的狀況，有跟被告講過伊在加油站上班，晚上讀夜校，伊
    等家族的人一定都知道伊未滿18歲，伊跟家族之人聊天時也
    有提到伊的年紀，聊天時被告也有在場等語（見原審卷第29
    6至298頁），是堪認被告為本案犯行時確知悉施○辰為未滿1
    8歲之少年，其上開所辯尚難憑信。
　㈡辯護人固為被告辯稱就其犯行應構成自首云云。惟按刑法第6
    2條所謂「發覺」，非以有偵查犯罪權之機關或人員確知其
    人犯罪無誤為必要，於具確切之根據得為合理之可疑，而對
    犯人發生嫌疑時，即得謂為已發覺；換言之，倘有偵查犯罪
    權限之機關或人員由各方尋得之現場跡證、目擊證人等客觀
    性證據已可直接指向特定行為人犯案，足以構建其與具體案
    件間直接、明確及緊密之關聯，使行為人具有較其他排查對
    象具有更高之作案嫌疑，此時即可認「有確切之根據得合理
    之可疑」將行為人提昇為「犯罪嫌疑人」，即應認其犯罪已
    被「發覺」（最高法院72年台上字第641號、108年度台上字
    第3146號判決、判例意旨參照）。經查：
　⒈被告與施○辰為掩飾其等殺害施○旗之犯行，曾於110年8月8日
    凌晨2時21分許，由被告撥打119報警謊稱：施○旗在其住處
    內持斷掉的木椅木柄、辣椒水攻擊施○辰，伊亦同遭辣椒水
    潑灑，施○旗隨即逃離住處行蹤不明云云，新北市警局○○分
    局○○派出所（下稱○○派出所）員警林○○據報亦有到現場勘察
    ；而被告復於同年月9日晚間6時57分許至○○派出所報案稱：
    施○旗與家人發生爭執後不知去向云云；又於同年月12日至○
    ○派出所報案稱：施○旗於8日凌晨2時許情緒異常後離家出走
    ，申請警方緊急協尋云云，有110年8月8日案號AB00584168
    號新北市警局勤務指揮中心受理各類案件紀錄單（下稱報案
    單）、兒童少年保護通報表、110年8月12日新北市警局○○分
    局受理自殺、疾病救護、急難救助案件電話查址申請表、11
    0年8月13日失蹤人口系統資料報表等件在卷可稽（參偵卷第
    95、97至98頁、原審法院110年度少調字第508號卷〈下稱少
    調卷〉二第105至106頁），並經證人林○○證稱：伊於8日凌晨
    前往施○旗家中處理，施○辰在房內哀嚎，被告說其與施○辰
    被施○旗攻擊，施○旗跑掉了等語（見少調卷二第140至141、
    143頁），堪以認定。
　⒉據證人施○田證稱：伊察覺施○旗失蹤後，有於110年8月12日
    下午4時許去看本案巷口工廠之監視器，察覺8日凌晨1時39
    分許有2人以推車搬運東西，伊便於同（12）日下午4時59分
    許撥打110報警，警察到場察看監視錄影畫面時，被告打電
    話給伊坦承犯行，伊便要被告前來跟到場員警講清楚，被告
    就從家中前來工廠等語（見偵卷第11頁、士林地檢署110年
    度相字第512號卷第118頁〈下稱相卷〉、原審卷第125頁），
    並有110年8月12日新北市警局勤務指揮中心受理各類案件案
    號A900551675號紀錄單可稽（參少調卷一第111頁）；證人
    林○○則證稱：伊於110年8月12日下午5時5分許到達該工廠觀
    看監視器，有看到監視器螢幕正在播放2人推著推車的畫面
    ，看得出所推物品是屍體，而因為該影片內之時間（8日凌
    晨），與伊之前去施○旗家中處理被告及施○辰自稱遭潑辣椒
    水事件的時間差不多，影片中2人之身影也與被告及施○辰相
    仿，伊即懷疑這是一件命案，且行為人是被告及施○辰，便
    打電話聯絡分局的偵查隊鑑識人員前來調查，隨後被告就到
    場坦承犯行等語（見少調卷二第141至144頁、原審卷第285
    至291頁）；且據林○○所持用警用執法儀（密錄器）影像顯
    示，林○○於察看監視器畫面後，即以手機聯絡派出所同仁稱
    ：「請鑑識過來○○路*段***巷，那個應該是命案，施○旗可
    能被那天那兩個人幹掉了，就是那天來報案的那兩個，就是
    那天來現場的那兩個男的，可能被他們幹掉了，因為監視器
    有看到他們把人拖出來，機車騎去山上。」等語，並向施○
    田稱：「監視器裡面那兩個人是誰」、「要下來，事情要處
    理」、「要下來，叫他們下來，要看到…在哪裡」等語，施○
    田及施○長即離開工廠帶同被告及施○辰前來，有原審法院少
    年法庭110年11月16日勘驗筆錄可稽（參少調卷二第142至14
    4頁）。
　⒊是依上情觀之，員警林○○前因被告及施○辰謊報施○旗傷害及
    失蹤案件，即已前往被告及施○旗之住處察看，並知悉被告
    及施○辰2人與施○旗間具有刑事案件上之關連性，而於觀看
    監視錄影畫面時，並已查悉有本件殺人及遺棄屍體犯行，且
    畫面內2犯人之身影亦與被告及施○辰相仿，方聯絡員警同仁
    通知刑案鑑識人員到場，則各該跡證已足建構被告與本案殺
    人、遺棄屍體案件間之緊密關連，而較其他排查對象具更高
    之犯罪嫌疑，依上開說明，堪認有確切之根據得合理可疑被
    告為殺人及遺棄屍體案件之犯罪嫌疑人，應認其犯罪已被發
    覺。則被告於經員警鎖定身分並發覺其犯罪嫌疑後，始向員
    警供承本案殺人及遺棄屍體犯行，仍難謂就此2部分犯行構
    成自首。
　⒋另上開監視錄影畫面內並無拍攝到施○旗遭剝奪行動自由之影
    像，而經被告於110年8月13日警詢時，主動供承有與施○辰
    共同剝奪施○旗行動自由之犯行，有其警詢筆錄可稽（見偵
    卷第17至19頁），堪認被告就此部分犯行係於有偵查犯罪權
    限之人發覺前自首，應依刑法第62條前段規定減輕其刑。
　㈢按犯罪之情狀顯可憫恕，認科以最低度刑仍嫌過重者，得酌
    量減輕其刑，刑法第59條定有明文。所謂顯可憫恕，係指被
    告之犯行有情輕法重，客觀上處以經依法減刑後之法定最低
    刑度仍失之過苛，尚堪憫恕之情形而言。經查：
　⒈施○旗前曾於111年3月1日因與大哥施百○飲酒後發生肢體衝突
    受傷，經報警處理，並由被告帶同施○旗就醫；於同年3月2
    日因精神病症經通報強制送醫，嗣未達強制就醫條件，然因
    精神狀態很差及身上有傷，故仍自行上救護車就醫；於同年
    7月14日又因瘋狂或酒醉，非管束不能救護其生命、身體之
    危險或預防他人生命、身體之危險，而經警執行管束等情，
    有110年3月1日案號A301074817號報案單、家庭暴力通報表
    、110年3月2日案號AC00481073號報案單、110年7月14日新
    北市警局執行管束通知書1紙在卷可稽（參少調卷二第101至
    104、155頁、原審卷第377、378頁），除可認施○旗平時即
    有酒後鬧事、精神狀態不穩定，而屢有與他人發生衝突之情
    形外，就被告於本案犯行前平時與施○旗之相處情形，尚有
    以下證人證言可證：
　⑴據證人蘇○○證稱：施○旗自施○輝過世後就一直處於酒醉的狀
    態，持續了3、4天，會用煙灰缸等物品敲擊頭部自傷，案發
    前一天因施○旗喝酒跌跌撞撞，我有點害怕，就要求被告不
    要去上班，看住施○旗不要再買酒或跌倒受傷，被告遂請假
    在家照顧施○旗；這件事之前，被告抱著我說施○旗不會傷害
    我們，叫我不要怕，但我感到被告也在害怕，他怕施○旗傷
    害我，施○旗有憂鬱症，喝酒之後眼神及動作都不像他本人
    ；被告從小就很乖巧聽話，這個家平常都是靠被告支撐，被
    告也很愛施○旗，施○旗要什麼被告都會給他，之前施○旗因
    被人取笑年紀這麼大卻沒有車子，就由被告擔任保證人跟借
    支第一期款，貸款100多萬元購買BMW汽車給施○旗等語（見
    偵卷第156頁、少調卷一第221至223頁、少調卷二第18至19
    頁）。
　⑵據證人施○田證稱：施○旗平常情緒上就會有比較激動的反應
    ，110年年初過年那段時間之後，施○旗跟家裡衝突越來越嚴
    重；一般來講兄弟間應該是哥哥照顧弟弟，但是我看到被告
    與施○旗間其實是弟弟照顧哥哥，被告對施○旗非常照顧，大
    部分是被告在幫施○旗做一些善後的動作，比如施○旗喝醉酒
    、鬧事、住院、掛急診時，都是被告去照顧的；被告家中3
    兄弟，大哥施百○跟二哥施○旗工作都不穩定，情緒管理也都
    不太好，很常發生衝突，都是由被告居中勸阻、照顧及負擔
    家中經濟重擔；我沒有聽過施○旗埋怨被告等語（見原審卷
    第123至124頁、少調卷一第303至307頁）。
　⑶據證人施百○證稱：我原本跟母親蘇○○、施○旗、被告同住，
    但因為我跟施○旗有吵架衝突，所以暫時搬去跟舅舅住；8月
    5日晚上我還有看到施○旗，當時施○旗的精神狀況不太好，
    喝酒會亂，蘇○○有跟我說，被告被施○旗亂了2天都沒有辦法
    睡覺，而且被施○旗打但沒有還手；被告其實平時很乖巧孝
    順等語（見相卷第18、122頁）。
　⒉綜上可知，被告為3兄弟中之老么，惟因2兄長皆情緒管理不
    當、工作不穩定，而由被告負擔家中經濟重擔，並居中協調
    2兄長之衝突及處理善後，且其平時對於施○旗照顧有加，包
    含物質、身體照護方面均給予支持，頗具兄弟手足之情，在
    本案發生時，被告才剛面臨父喪，且因施○旗酒後鬧事，遂
    應其母親所請，請假未去工作，一邊在家照顧施○旗，一邊
    安撫母親之害怕情緒，又因施○旗之故而無法入眠，足見被
    告身為家中之支柱，平時即需承受經濟、精神及家人照顧之
    重大壓力，在長期身心俱疲之情況下，詎聞施○旗口出「我
    會殺了你們」之恫嚇並欲掙脫綑綁，致無法負荷其傷心、恐
    懼、疲累等負面情緒，始萌生殺人犯意答應施○辰之提議而
    鑄成大錯，且被告雖與施○辰共同決議殺害施○旗，惟過程均
    係由施○辰主導，並由施○辰決定殺人之手段，而由被告被動
    參與，故被告所為，與一般殺人案件出於故舊恩怨、逞兇鬥
    狠、謀財害命或無差別隨機殺人的動機、手段顯然有別。是
    依本案犯罪之動機、手段、行為背景及造成社會整體侵害程
    度等情，可認被告所犯之殺人罪，縱然科以最低法定本刑有
    期徒刑10年，仍有情輕法重之虞，並足以引起社會上一般人
    之同情，堪予憫恕，爰依刑法第59條規定減輕其刑。
　⒊惟就被告所犯之剝奪行動自由罪部分，其面對施○旗酒後失控
    ，未採取報警、送醫處理等適當方法，反以繩索、鐵鍊、腳
    銬、皮帶將施○旗綑綁於木椅上長達4小時，甚至另以毛巾矇
    眼、膠帶封口，以此非人道之方式剝奪施○旗之行動自由，
    犯罪手段非輕；就其所犯遺棄屍體罪部分，係將施○旗之遺
    體棄置於廢棄鐵皮屋內任其腐爛，又故佈疑陣謊報施○旗失
    蹤，企圖湮滅證據誤導警方偵辦案件，所為亦非可取，考以
    被告所犯此2罪亦非屬重刑，均難認有何客觀上足以引起一
    般人同情而顯可憫恕，或科以最低度刑仍嫌過重之情形，故
    均無適用刑法第59條規定之餘地。
　㈣綜上，就被告所犯剝奪行動自由、殺人、遺棄屍體之3罪，均
    應依兒童及少年福利及權益保障法第112條第1項前段規定，
    除殺人罪所定死刑及無期徒刑部分外，加重其刑；就所犯剝
    奪行動自由罪部分，應依刑法第62條前段規定減輕其刑，並
    依法先加後減；就所犯殺人罪部分，應依刑法第59條規定減
    輕其刑，亦依法先加後減之。
五、上訴駁回之理由：
　　原審同此認定，並以行為人之責任為基礎，審酌被告與施○
    旗為兄弟，本應互相扶持、照護，但竟於施○旗飲酒情緒失
    控時，未選擇以報警、送醫之方式處理，而逕與施○辰共同
    剝奪施○旗之行動自由，又因施○旗出言恫嚇進而剝奪被害人
    施○旗生存之權利，將其殺害後又遺棄屍體，所為實屬不該
    ，應予非難；惟考量其與施○旗平日感情和睦，並對施○旗照
    護有加，因施○旗有酗酒惡習，酒後情緒不穩而有鬧事情形
    ，常由被告負責處理善後，案發當時被告甫經父喪之痛，處
    於高壓、瀕臨崩潰之煎熬情形下始犯下本案，非預謀或計畫
    性之殺害被害人，且被告就殺人部分所實際參與之行為僅係
    拿取延長線予施○辰，參以其犯罪之動機、目的、手段，堪
    認其惡性非達罪無可赦之地步，及犯後對於客觀之犯罪事實
    均坦承不諱、已見悔悟之態度；兼衡被害人蘇○○表示：我先
    生及被害人施○旗都已經亡故，發生這種事情我身心也很痛
    苦，我真的很需要被告，他是我的支柱，希望能判處被告最
    輕之刑，讓被告早點回來我身邊，替被害人盡孝道等語（見
    原審卷第321、432、440頁、本院卷第133頁），考量被害人
    蘇○○尚需被告提供經濟支持，亦需被告之親情照拂，以及被
    告並無任何犯罪前科，素行尚稱良好，有本院被告前案紀錄
    表在卷可佐，暨被告自陳為國中畢業之教育程度、從事鐵工
    之工作、日薪新臺幣2,100元、未婚、無子女、須扶養母之
    家庭經濟狀況等一切情狀，就其所犯剝奪行動自由罪部分量
    處有期徒刑7月、所犯殺人罪部分量處有期徒刑7年4月、所
    犯遺棄屍體罪部分量處有期徒刑8月，應執行有期徒刑8年；
    扣案之被告所有皮帶1條，依刑法第38條第2項宣告沒收；扣
    案鐵鍊（含腳銬）1條、啞鈴2個、已損壞之木椅1張、衣物6
    件、充電線1條、延長線1條、毛巾3條、枕頭套3個、繩索1
    捆、洗衣籃1個、充電器1個、拖鞋1雙、保健食品2罐、藥品
    1包、發票1包、打火機2個均非被告所有，扣案被告所有白
    色短袖上衣1件、黃色短褲1件均非專供本案犯罪之用，均不
    予沒收。經核原審之認事用法及沒收之諭知並無違誤，量刑
    亦屬妥適。被告上訴主張其不知施○辰為未滿18歲之少年，
    且就其殺人及遺棄屍體罪部分構成自首，均非有據，已如前
    述，其上訴請求減輕其刑並從輕量刑，為無理由，應予駁回
    。
據上論斷，應依刑事訴訟法第368條，判決如主文。
本案經檢察官黃德松提起公訴，檢察官朱婉綺、陳慧玲到庭執行
職務。
中　　華　　民　　國　　111 　年　　9 　　月　　15　　日
                  刑事第八庭  審判長法　官  陳世宗
                                    法　官  呂寧莉
                                    法　官  林呈樵
以上正本證明與原本無異。
如不服本判決，應於收受送達後20日內向本院提出上訴書狀，其
未敘述上訴之理由者並得於提起上訴後20日內向本院補提理由書
（均須按他造當事人之人數附繕本）「切勿逕送上級法院」。
                                    書記官  謝雪紅
中　　華　　民　　國　　111 　年　　9 　　月　　15　　日
附錄：本案論罪科刑法條全文
中華民國刑法第302條
私行拘禁或以其他非法方法，剝奪人之行動自由者，處5年以下
有期徒刑、拘役或9千元以下罰金。
因而致人於死者，處無期徒刑或7年以上有期徒刑；致重傷者，
處3年以上10年以下有期徒刑。
第1項之未遂犯罰之。
中華民國刑法第271條
（普通殺人罪）
殺人者，處死刑、無期徒刑或10年以上有期徒刑。
前項之未遂犯罰之。
預備犯第1項之罪者，處2年以下有期徒刑。
中華民國刑法第247條
（侵害屍體罪、侵害遺骨遺髮殮物遺灰罪）
損壞、遺棄、污辱或盜取屍體者，處6月以上5年以下有期徒刑。
損壞、遺棄或盜取遺骨、遺髮、殮物或火葬之遺灰者，處5年以
下有期徒刑。
前二項之未遂犯罰之。